# 请教陈版及各位前辈，固定资产转在建工程时点问题？

提问人：zhaozefa 时间：2013-01-14 15:33:37
请教陈版及各位前辈，我这边有家公司因为现在行情不好，两条生产线停了一条，已经停工半年了，转入在建工程，说是要技改，但实则是为了消耗而停工的，技改方案现在还没定下来。 1 ）请问固定资产转在建工程时点应如何判断？小弟找了大一堆，都没见到有关这方面的依据。 2 ）因闲置固定资产定义为停工未用 1 年以上，此部分不满足闲置固定资产，但是否需要在报告进行披露？ 3 ）因固定资产转入在建工程，相应的折旧需要停止，企业容易通过此项调节利润。谨慎的做法应如何操作？若不转入在建工程，相应折旧计入管理费用？ 谢谢

回答人：chenyiwei
固定资产转为在建工程，应当至少同时满足以下条件： 1 、有对其进行实质性改建以增加产能、提高产品质量、降低生产成本等增加未来经济利益流入的意图和明确计划。 2 、该资产已经停止按照原定用途的使用。 3 、为了实现第 1 项所述目标，相关的实质性改建活动（一般应界定为实体建造活动）已经开始，并为此发生了相关购建支出。 不同时满足以上条件，但已经停用的固定资产，属于闲置固定资产，且并无闲置时间需达到“一年以上”的标准。闲置固定资产的认定基于其当前状态，与未来有无恢复使用的计划无关。
建议对照上述条件，考虑能否接受将其转入在建工程的做法，以及是否建议补提折旧。

提问人：yemingzhu1980 时间：2013-12-12 18:09:01
陈老师，关于对闲置固定资产的理解我有点不明白，：
准则规定：除以下情况外，企业应对所有固定资产计提折旧： 　　（ 1 ）已提足折旧仍继续使用的固定资产； 　　（ 2 ）按照规定单独估价作为固定资产入账的土地。 因此，闲置固定资产也应当计提折旧，一般情况下应当计入管理费用中。
但既然闲置了，说明该固定资产未来经济利益已不能流入企业，不符合固定资产的确认条件。 根据准则规定：　固定资产满足下列条件之一的，应当予以终止确认： 1.该固定资产处于处置状态； 2.该固定资产预期通过使用或处置不能产生经济利益。 因此，闲置的固定资产应当转入固定资产清理科目中。但准则有规定企业应对所有固定资产计提折旧，这样一来是不是有点矛盾啊。
谢谢陈老师指点！

回答人：chenyiwei
固定资产的闲置有可能是暂时的，即未来有可能重新投入使用，或者也可能通过出售方式回收成本，因此目前处于闲置状态的事实并不一定表明“该固定资产未来经济利益已不能流入企业，不符合固定资产的确认条件”。当然资产处于闲置状态，可能表明其未来现金流入小于当初的预期，存在减值迹象，需要对其进行减值测试。

提问人：ying0518 时间：2013-12-13 11:13:20
陈版，这三个条件的来源时什么？有专门文件吗？

回答人：chenyiwei
没有专门文件规定，个人总结而已，仅供参考，请结合具体的实务案例背景谨慎运用。

提问人：无声熊 时间：2014-05-13 10:40:55
陈版，关于固定资产转在建工程的问题，有没规定技改需要多长时间以及技改发生费用需要占资产原值多少比例才可以固定资产转在建呢？

回答人：chenyiwei
会计准则中没有定量的规定，主要是取决于公司管理层对重要性的判断。还有，该资产必须在改建期间暂时停用，这是转入在建工程的前提。